【裁判字號】    97,訴,1391
【裁判日期】    970529
【裁判案由】    毒品危害防制條例
【裁判全文】
臺灣板橋地方法院刑事判決              97年度訴字第1391號
公  訴  人  臺灣板橋地方法院檢察署檢察官
被      告  甲○○
上列被告因違反毒品危害防制條例案件，經檢察官提起公訴 (97
年度毒偵字第1304號、第1986號、第2338號），本院於準備程序
進行中，被告就被訴之事實為有罪之陳述，經告知被告簡式審判
程序之旨，並聽取當事人之意見後，裁定進行簡式審判程序，判
決如下：
    主  文
甲○○犯如附表所示之罪，均累犯，各處如附表所示之刑。應執
行有期徒刑貳年貳月；扣案之第一級毒品海洛因（驗後淨重零點
肆伍貳貳公克）沒收銷燬，扣案上開海洛因外包裝袋貳只、含有
海洛因殘渣之殘渣袋肆個、注射針筒共參支、分裝袋貳拾陸個、
分裝杓參支，電子磅秤壹台、玻璃球吸食器壹個均沒收之。
    事  實
一、甲○○(一)因施用毒品案件，經臺灣桃園地方法院以八十八年
    度毒聲字第一五四號裁定送觀察勒戒，認有繼續施用毒品傾
    向，經該院以八十八年度毒聲字第五一九號裁定送強制戒治
    ，戒治期間評定為合格，經該院以八十八年度毒聲字第二九
    ○一號裁定停止戒治交付保護管束，於保護管束期間內因違
    反應遵守事項情節重大，經該院以八十八年度毒聲字第七○
    九二號裁定撤銷停止戒治，甫於民國八十九年十二月三日強
    制戒治執行完畢，由臺灣桃園地方法院檢察署檢察官於九十
    年二月十九日以九十年度戒偵字第一三二號不起訴處分確定
    。(二)因竊盜案件，經臺灣高等法院以八十九年度上易字第四
    ○五八號判決判處有期徒刑七月確定，於九十年十一月十八
    日執行完畢。(三)因施用毒品案件，經本院以九十一年度毒聲
    字第一四五三號裁定送強制戒治，於九十二年七月二十五日
    戒治執行完畢，經本院以九十一年度訴字第二五八五號判決
    判處施用第一級毒品部分有期徒刑十一月，施用第二級毒品
    部分有期徒刑六月，應執行有期徒刑一年四月確定。(四)因竊
    盜案件，經本院以九十一年度板簡字第九四二號判決判處有
    期徒刑五月確定。(五)因偽造文書案件，經臺灣高等法院以九
    十一年度上易字第九三四號判決判處有期徒刑二月確定。(六)
    因偽造文書案件，經臺灣高等法院以九十一年度上訴字第五
    七一號判決判處有期徒刑六月確定。(七)上開(三)(四)(五)(六)經定其
    應執行刑為有期徒刑二年四月，於九十四年九月八日縮刑期
    滿執行完畢。(八)因竊盜案件，經臺灣花蓮地方法院以九十五
    年度林簡字第八四號判處有期徒刑4 月確定；(九)再因施用第
     一、二級毒品案件，經本院以九十五年度訴字第722 號判
    處施用第一級毒品部分有期徒刑一年，施用第二級毒品部分
    有期徒刑八月，應執行有期徒刑一年六月確定。(十)又因詐欺
    案件，經本院以九十五年度簡字第六九二七號判處有期徒刑
    五月確定，上開(八)至(十)各罪經更定及減其執行刑為有期徒刑
    1 年1 月確定，甫於96年7 月24日縮刑期滿執行完畢（於本
    件構成累犯）。
二、詎甲○○猶不知悔改，竟又基於施用第一級毒品海洛因及施
    用第二級毒品甲基安非他命之犯意，於如附表所示之時間、
    地點，以如附表所示之施用方式，分別施用海洛因、甲基安
    非他命。嗣先後於(一)九十七年一月二十五日十九時許，在臺
    北縣土城市○○街七巷二號五樓為警查獲，並扣得其所有已
    使用過之注射針筒一支；(二)九十七年二月十三日十六時二十
    分許，在臺北縣土城市○○路○段一六四巷五弄七號前為警
    查獲，並在地上扣得其所有已使用過之注射針筒一支，復循
    線至臺北縣土城市○○路○段一六四巷五弄七號十八樓租處
    扣得其所有供施用毒品所用之海洛因殘渣袋四個、分裝袋二
    十六個、玻璃球吸食器一個、注射針筒一支、分裝杓三支、
    電子磅秤一台等物；(三)九十七年二月二十二日十四時三十分
    許，為警在臺北縣板橋市○○街四十二巷二十七號旁查獲，
    並扣得其所有之第一級毒品海洛因二包（驗餘淨重合計0.
    四五二二公克）等物。
三、案經臺北縣政府警察局海山、土城分局及臺北市政府警察局
    中山分局分別報請臺灣板橋地方法院檢察署檢察官偵查起訴
    。
    理  由
壹、程序方面：
    按本件被告甲○○所犯係死刑、無期徒刑、最輕本刑為3 年
    以上有期徒刑以外之罪，其於準備程序就前揭被訴事實為有
    罪之陳述，經法官告知簡式審判程序之旨，並聽取其與公訴
    人之意見後，本院認無不得或不宜改依簡式審判程序進行之
    處，爰依刑事訴訟法第273 條之1 第1 項、第284 條之1 ，
    裁定本件由受命法官獨任進行簡式審判程序，合先敘明。
貳、實體方面：
一、上揭事實，業據被告甲○○於本院訊問中坦承不諱，且被告
    先後為警查獲並分別採尿後，經以EIA 酵素免疫分析法初步
    檢驗，再以GC/MS 氣相層析質譜儀法確認檢驗結果，均呈現
    鴉片類（海洛因）、安非他命類（甲基安非他命）陽性反應
    等情，有台灣檢驗科技股份有限公司97年2 月19日、2 月27
    日、台灣尖端先進生技醫藥股份有限公司97年3 月6 日濫用
    藥物檢驗報告附卷為憑，復有如事實欄所載之扣案物可資為
    佐，堪認被告之自白屬實。又被告因施用毒品案件，經臺灣
    桃園地方法院以八十八年度毒聲字第一五四號裁定送觀察勒
    戒，認有繼續施用毒品傾向，經該院以八十八年度毒聲字第
    五一九號裁定送強制戒治，戒治期間評定為合格，經該院以
    八十八年度毒聲字第二九○一號裁定停止戒治交付保護管束
    ，於保護管束期間內因違反應遵守事項情節重大，經該院以
    八十八年度毒聲字第七○九二號裁定撤銷停止戒治，甫於八
    十九年十二月三日強制戒治執行完畢，由臺灣桃園地方法院
    檢察署檢察官於九十年二月十九日以九十年度戒偵字第一三
    二號不起訴處分確定；又因施用毒品案件，經本院以九十一
    年度毒聲字第一四五三號裁定送強制戒治，於九十二年七月
    二十五日戒治執行完畢，刑事部分經本院以九十一年度訴字
    第二五八五號判決判處施用第一級毒品部分有期徒刑十一月
    ，施用第二級毒品部分有期徒刑六月，應執行有期徒刑一年
    四月確定，再因施用第一、二級毒品案件，經本院以九十五
    年度訴字第七二二號判處施用第一級毒品部分有期徒刑一年
    ，施用第二級毒品部分有期徒刑八月，應執行有期徒刑一年
    六月確定，業均執行完畢等情，此有臺灣高等法院被告前案
    紀錄表乙紙在卷可稽。足徵被告係於戒治執行完畢釋放後五
    年內已再犯施用毒品罪，經依法追訴處罰，再犯本件毒品危
    害防制條例第10條之罪。本件事證明確，是被告施用第一、
    二級毒品安非他命之犯行，洵足認定，應依法論科。
二、核被告甲○○所為，係犯毒品危害防制條例第10條第1 項、
    第2 項之施用第一級毒品罪及施用第二級毒品罪。被告施用
    前後持有第一級、第二級毒品之犯行，分別為施用之高度行
    為所吸收，均不另論罪。又被告先後於附表所示時間多次施
    用第一級毒品、第二級毒品，犯意有別，行為互殊，就上開
    各罪應分論併罰。再查，被告有如事實欄所載之執行紀錄，
    此有臺灣高等法院被告前案紀錄表附卷為證，是被告受徒刑
    執行完畢，五年內再故意犯本件有期徒刑以上之本罪，為累
    犯，應依刑法第四十七條之規定加重其刑。爰審酌被告之素
    行，猶另萌施用毒品犯意，再犯本罪，顯見其戒除毒癮之意
    志薄弱，且未衷心悛悔，漠視法令之禁制，恣意濫用毒品，
    其行可訾，惟尚知坦承犯行，兼衡施用毒品者均具有相當程
    度之生理成癮性及心理依賴性，戒除不易，且犯罪心態與一
    般刑事犯罪之本質不同，非難性較低，暨參以其施用毒品之
    動機、目的等一切情狀，分別量處如附表所示之刑，暨定其
    應執行之刑，以示懲儆。
三、被告於九十七年二月二十二日為警查獲時，扣案之白色粉末
    2 包，經檢驗結果，確為第一級毒品海洛因，驗餘淨重０
    點四五二二公克，此有交通部民用航空局航空醫務中心九十
    七年三月六日航藥鑑字第０九七一二九二號毒品鑑定書一份
    存卷可考，則上開毒品可認係違禁物，應依毒品危害防制條
    例第18條第1 項前段之規定，諭知沒收銷燬。另上揭海洛因
    外包裝袋二只，及另於九十七年二月十三日為警查獲時所查
    扣之含有海洛因殘渣之殘渣袋四個（因該毒品殘渣量微無從
    與包裝袋分離），均係用於防止毒品裸露、潮濕，便於攜帶
    所用，與扣案之已使用過之注射針筒共三支、分裝袋二十六
    個、分裝杓三支、電子磅秤一台，乃供被告注射海洛因之用
    ，另玻璃球吸食器1 個，則為其施用甲基安非他命所用之器
    具，業經被告供承在卷，均依刑法第三十八條第一項第二款
    規定宣告沒收。
據上住論斷，應依刑事訴訟法第二七三條之一第一項、第二九九
條第一項前處段，毒品危害防制條例第十條第一項、第二項、第
十八條第一項前段，刑法第十一條前段、第四十七條、第五十一
條第五款、第三十八條第一項第二款，判決如主文。
本案經檢察官乙○○到庭執行職務。
中    華    民    國    97    年    5     月    29    日
                   刑事第十一庭  法  官  徐蘭萍
上列正本證明與原本無異。
如不服本判決，應於送達後十日內敘明上訴理由，向本院提出上
訴狀
                                 書記官  莊川億
中    華    民    國    97    年    6     月    2     日
附錄本案論罪科刑法條全文：
毒品危害防制條例第十條
施用第一級毒品者，處六月以上五年以下有期徒刑。
施用第二級毒品者，處三年以下有期徒刑。
┌─────────────────────────────────────┐
│附表                                                                      │
├──┬─────────────┬───────────┬────────┤
│編號│      犯罪事實            │   罪名暨宣告刑       │  論罪法條      │
├──┼─────────────┼───────────┼────────┤
│一  │於九十七年一月二十五日中午│施用第一級毒品，處有期│毒品危害防制條例│
│    │某時，在臺北縣中和市○○路│徒刑柒月，扣案之注射針│第十條第一項    │
│    │六十八巷五之一號住處，以將│筒壹支沒收。          │                │
│    │第一級毒品海洛因摻開水注射│                      │                │
│    │之方式，施用海洛因一次。  │                      │                │
│    │                          │                      │                │
├──┼─────────────┼───────────┼────────┤
│二  │於九十七年一月二十四日中午│施用第二級毒品，處有期│毒品危害防制條例│
│    │某時，在臺北縣中和市○○路│徒刑月。            │第十條第二項    │
│    │六十八巷五之一號住處，以將│                      │                │
│    │第二級毒品安非他命放置於玻│                      │                │
│    │璃球吸食器之方式，施用安非│                      │                │
│    │他命一次。                │                      │                │
│    │                          │                      │                │
├──┼─────────────┼───────────┼────────┤
│三  │於九十七年二月十三日中午某│施用第一級毒品，處有期│毒品危害防制條例│
│    │時，在臺北縣永和市○○路仁│徒刑柒月；扣案之含有海│第十條第一項    │
│    │愛公園廁所內，以將第一級毒│洛因殘渣之殘渣袋肆個、│                │
│    │品海洛因摻開水注射之方式，│注射針筒貳支、分裝袋貳│                │
│    │施用海洛因一次。          │拾陸個、分裝杓參支、電│                │
│    │                          │子磅秤壹台均沒收。    │                │
├──┼─────────────┼───────────┼────────┤
│四  │於九十七年二月十一日至十二│施用第二級毒品，處有期│毒品危害防制條例│
│    │日間之某一時日，在臺北縣中│徒刑月，扣案之玻璃球│第十條第二項    │
│    │和市○○路六十八巷五之一號│吸食器壹個沒收。      │                │
│    │住處，以將第二級毒品安非他│                      │                │
│    │命放置於玻璃球吸食器之方式│                      │                │
│    │，施用安非他命一次。      │                      │                │
├──┼─────────────┼───────────┼────────┤
│五  │於九十七年二月二十二日中午│施用第一級毒品，處有期│毒品危害防制條例│
│    │某時，在臺北縣中和市中和廟│徒刑捌月；扣案之海洛因│第十條第一項    │
│    │口廁所內，以將第一級毒品海│驗餘淨重零點肆伍貳貳公│                │
│    │洛因摻開水注射之方式，施用│克沒收銷燬；扣案上開海│                │
│    │                          │洛因外包裝袋貳只沒收。│                │
├──┼─────────────┼───────────┼────────┤
│六  │於九十七年二月十一日至十二│施用第二級毒品，處有期│毒品危害防制條例│
│    │日間之某一時日，在臺北縣中│徒刑肆月。            │第十條第二項    │
│    │和市○○路六十八巷五之一號│                      │                │
│    │住處，以將第二級毒品安非他│                      │                │
│    │命放置於玻璃球吸食器之方式│                      │                │
│    │，施用安非他命一次。      │                      │                │
└──┴─────────────┴───────────┴────────┘


司法院資訊處製作；財團法人民間司法改革基金會備份。
